【裁判字號】    92,小上,5
【裁判日期】    920225
【裁判案由】    侵權行為損害賠償
【裁判全文】
臺灣屏東地方法院民事裁定  九十二年度小上字第五號
    上  訴  人  乙○○
    被上訴人    甲○○
右當事人間侵權行為損害賠償事件，上訴人對於中華民國九十一年十月三十一日本院
屏東簡易庭九十一年度屏小字第一六五號第一審判決提起上訴，本院裁定如左：
    主      文
上訴駁回。
第二審訴訟費用新台幣貳佰壹拾玖元由上訴人負擔。
    理      由
一、本件上訴意旨略以：原審認定被上訴人無照駕駛，其中被上訴人之過失比例為百
    分之七十，上訴人之過失比例為百分之三十，依據台灣省車輛行車事故覆議鑑定
    委員會九十一年七月十二日府覆議字第九一○九五九號覆議意見書上也證明被上
    訴人駕駛車輛沒有遵守道路規定，上訴人不服判決，提起上訴等情。
二、按對於小額程序之第一審判決之上訴，非以其違背法令為理由，不得為之。其上
    訴狀內應記載上訴理由，表明原判決所違背之法令及其具體內容及依訴訟資料可
    認為原判決有違背法令之具體事實，民事訴訟法第四百三十六條之二十四第二項
    、第四百三十六條之二十五分別定有明文。是當事人提起上訴，如依民事訴訟法
    第四百六十八條規定，以第二審判決有不適用法規或適用法規不當為理由時，其
    上訴狀或理由書應表明該判決所違背之法令條項，或有關判例、解釋字號，或成
    文法以外之習慣或法理等及其具體內容，暨係依何訴訟資料合於該違背法令之具
    體事實。如以民事訴訟法第四百六十九條所列第一款至第五款情形為理由時，其
    上訴狀或理由書，應表明該判決有合於各該條款規定情形之具體內容，及係依何
    訴訟資料合於該違背法令之具體事實。上訴狀或理由書如非依上述方法表明，或
    其所表明者，顯與上開法條規定之情形不合時，即難認為已合法表明上訴理由，
    其上訴自非合法。
三、經查上訴人雖以原判決違背法令為由提起本件上訴，惟觀其上訴狀所載意旨，並
    無指出原審判決有何違背法令情事及其具體內容，均非依首揭相關規定具體表明
    ，或其所表明者，顯與上開法條規定之情形不合時，即難認為合法。是難認其已
    合法表明上訴理由，依首揭說明，其上訴為不合法，應予駁回。
四、本件為小額訴訟裁定，應依職權確定其訴訟費用額。
據上結論，依民事訴訟法第四百三十六條之三十二第一、二項、第四百四十四條第一
項、第四百三十六條之十九第一項、第九十五條、第七十八條，裁定如主文。
中      華      民      國    九十二    年    二    月    二十五    日
                                        臺灣屏東地方法院民事第二庭
~B審判長法官  阮世賢
~B法      官  賴秀雯
~B法      官  胡晏彰
右為正本係照原本作成。
本件不得上訴。
~B法院書記官  謝天祥
中      華      民      國    九十二    年    二    月    二十五    日


司法院資訊處製作；財團法人民間司法改革基金會備份。
